臺灣新北地方法院民事裁定
111年度亡字第70號
聲  請  人  臺灣新北地方檢察署（體股）

上列聲請人因宣告招永俊死亡事件，聲請公示催告，本院裁定如
下：
    主    文
准對失蹤人招永俊（男，民國0年0月00日生，身分證統一編號：
Z000000000號，最後設籍地址：新北市○○區○○街00號）為宣告死
亡之公示催告。
該失蹤人應於本公示催告揭示於本院公告處或資訊網路之翌日起
六個月內，向本院陳報現尚生存，如不陳報，本院將宣告其為死
亡。
無論何人，凡知該失蹤人之生死者，均應於上開時日以前，將其
所知之事實，陳報本院。
    理    由
一、按失蹤人失蹤滿7年後，法院得因利害關係人或檢察官之聲
    請，為死亡之宣告；失蹤人為80歲以上者，得於失蹤滿3年
    後，為死亡之宣告，民法第8條第1項、第2項分別定有明文
    。次按法院准許宣告死亡之聲請者，應公示催告；公示催告
    應揭示於法院公告處、資訊網路及其他適當處所；法院認為
    必要時，並得命登載於公報或新聞紙，或用其他方法公告之
    。又前開陳報期間，自揭示之日起，應有6個月以上。失蹤
    人滿百歲者，其陳報期間，得定為自揭示之日起2個月以上
    。家事事件法第156條、第130條第3項至第5項分別定有明文
    。
二、聲請意旨略以：本件失蹤人招永俊於民國0年0月00日生，係
    80歲以上之人，因行方不明，自108年4月5日起被列為失蹤
    人口予以協尋，迄今已逾3年仍未尋獲，為此聲請准予依法
    為公示催告等語。
三、聲請人主張之上開事實，業據其提出戶籍資料、臺灣省臺北
    縣戶籍登記簿、臺灣省臺北縣士林鎮公所戶籍登記簿、新北
    市政府警察局永和分局查訪紀錄表、受(處)理失蹤人口案件
    登記表、全民健保資料查詢回覆查證單、個人就醫紀錄查詢
    、新北○○○○○○○○111年2月7日新北永戶字第1115850946號函
    、臺灣新北地方檢察署111年2月23日新北檢錫資字第111140
    00050號函、臺北市殯葬管理處111年2月16日北市殯儀二字
    第1113001354號函、新北市政府殯葬管理處111年2月8日新
    北殯館字第1115231401號函、新北市永和區公所111年2月8
    日新北永社字第1112193282號函、新北○○○○○○○○111年2月14
    日新北永戶字第1115851185號函、內政部移民署111年2月15
    日移署資字第1110023034號函，且經本院依職權調閱失蹤人
    招永俊之入出境資料、勞保健保投保紀錄、財產所得、在監
    在押紀錄、前案紀錄之結果，均查無相關紀錄，此有臺灣高
    等法院被告前案紀錄表、在監在押全國記錄表、入出境資訊
    連結作業、稅務電子閘門財產所得調件明細表、法務部─健
    保資訊連結作業各1份附卷可憑，自堪信為真實。而聲請人
    為臺灣新北地方檢察署檢察官，揆諸前開規定，其所為聲請
    核無不合，應予准許。
四、依家事事件法第156條，裁定如主文。
中　　華　　民　　國　　111 　年　　8 　　月　　25　　日
                   家事法庭     法  官　康存真
以上正本係照原本作成。
如不服本裁定應於送達後10日內向本院提出抗告狀，並應繳納抗
告費新臺幣1,000元整。
中　　華　　民　　國　　111 　年　　8 　　月　　25　　日
                                書記官　林俐婷